臺灣桃園地方法院刑事判決
110年度訴字第940號
公  訴  人  臺灣桃園地方檢察署檢察官 
被      告  劉鴻宇



選任辯護人  陳俊隆律師
            李長彥律師
上列被告因違反毒品危害防制條例案件，經檢察官提起公訴（11
0年度偵字第13734號、110年度偵字第19610號），本院判決如下
：
    主  文
一、劉鴻宇犯如附表一編號1至4罪名欄所示之罪，各處如附表一
    編號1至4主文欄所示之刑及沒收、追徵。
二、被訴如附表一編號5無罪。
    事  實
一、劉鴻宇明知甲基安非他命係毒品危害防制條例第2條第2項第
    2款所規定之第二級毒品，依法不得販賣，而基於販賣第二
    級毒品以營利之各別犯意，於如附表一編號1至4所示之時地
    ，以附表一編號1至4所示之金額，販售如附表編號1至4所示
    之甲基安非他命予沈明宗。
二、案經臺北市政府警察局萬華分局報告臺灣桃園地方檢察署檢
    察官偵查起訴。
    理  由
甲、有罪部分
壹、程序方面
一、按被告以外之人於審判外之言詞或書面陳述，除法律有規定
    者外，不得作為證據（刑事訴訟法第159 條第1 項）。又按
    被告以外之人於偵查中向檢察官所為之陳述，除顯有不可信
    之情況者外，得為證據；被告以外之人於檢察事務官、司法
    警察官或司法警察調查中所為之陳述，與審判中不符時，其
    先前之陳述具有較可信之特別情況，且為證明犯罪事實存否
    所必要者，得為證據（同法第159條之1第2項、第159條之2
    ）。經查，本案證人沈明宗於警詢、檢察官偵訊中之證述（
    他卷一27-50、55-61頁、卷○000-000、187-188頁、偵13734
    卷195-196頁），屬被告以外之人於審判外之陳述，經被告
    及其辯護人於本院審理中曾一度爭執證據能力（嗣被告坦承
    下列有罪部分犯行）。惟該證人於警詢時接受本件犯罪相關
    案情之詢問，距離案發時點較近，而當時並無其他外力介入
    、干擾其陳述之情形，且其就本案購買毒品之過程，均能為
    完整、清楚之陳述，復經其於警詢筆錄後面簽名確認，是從
    其警詢筆錄製作之過程、內容、功能等外在環境加以觀察，
    參以該證人警詢陳述亦無出於不正方法之情事，復無其他證
    據顯示其警詢筆錄內容有受污染而不宜作為證據之瑕疵，足
    認其警詢筆錄具有特別可信性，復為證明本案被告犯行存否
    所必要；至其以證人之身分，在偵查中具結後向檢察官所為
    之陳述，其客觀上並無顯不可信之情況；且本院亦已於審理
    時，以證人身分傳喚上開證人到庭證述，並給予被告及辯護
    人對質詰問機會，是認上開證人於警詢、偵查中之證詞，均
    有證據能力，而得作為被告於本案論罪科刑之證據。
二、本判決其餘所引用被告以外之人於審判外之陳述（含書面陳
    述），檢察官、被告及辯護人於本院審理中未聲明異議。本
    院審酌上開證據資料作成時之情況，尚無違法、不當或外部
    環境造成顯不可信之情況，認以之作為證據應屬適當，依刑
    事訴訟法第159 條之5 規定，應認該等陳述證據均有證據能
    力。
三、其餘非供述證據，未經檢察官、被告及辯護人爭執，且無事
    證足認有違背法定程序或經偽造、變造所取得等證據排除之
    情事，復經本院踐行審理之調查程序，亦均具有證據能力。
貳、實體方面
一、認定犯罪事實所憑之證據及理由：　　
　㈠上揭事實（相關日時業據公訴檢察官以111年度蒞字第5737號
    補充理由書更正，經核與起訴犯罪事實及證據仍在同一性及
    共通範圍），業據被告於警詢、偵查及本院審理中最終坦承
    不諱，核與證人沈明宗於警詢、偵查中之證述情節相符，並
    有卷附對話記錄翻拍照片、鑑識檔案（上開含Telegram、臉
    書Messenger等通訊軟體通訊內容）、臺北市政府警察局搜
    索扣押筆錄、扣押物品目錄表、扣押物品收據、現場照片、
    扣案物照片、交通部民用航空局航空醫務中心之毒品鑑定書
    及扣案IPhone手機1支可參；另斟酌目前社會現況，一般常
    見毒品類犯罪交易客體、或口語習慣稱呼之安非他命，實係
    甲基安非他命。是本案自偵查至審理中，被告及證人固均以
    安非他命稱呼本案毒品，惟其應屬甲基安非他命。據上事證
    ，足認被告任意性自白與事實相符，而可採信。
　㈡又被告雖於本院審理中，曾一度辯稱其並未賺錢，僅係原價
    轉讓或合資等語。惟查：
　1.被告於偵查及本院最後審理時，業已坦承其上開販賣第二級
    而獲利之事實，且有前揭事證可佐，是其先前所為辯詞，已
    難逕採。
　2.證人沈明宗於本院審理中雖證稱：係請被告幫忙合資向「小
    明」購買等語。惟該證人亦證稱：每次購買的價格都是被告
    告知，且對於之前在偵查中陳述向被告購買毒品的毒品重量
    、款項、時間、地點，部分記得、大多不記得，對於自己亦
    曾提供報價讓被告比價之情形也不記得等語（本院卷145-15
    5頁）。足見證人沈明宗僅就有利被告之「合資」用語，有
    所強調，但對於不利被告之事證細節，卻大多不復記憶，其
    情已有違常。再者，被告與證人沈明宗彼此交情不錯乙節，
    為彼等所陳稱無訛（本院卷145、246頁），且據彼等以上開
    通訊軟體之通訊內容，亦顯示彼等互有關心生活、交友之狀
    況（偵19610卷122-123、125、127、133、146、148、151、
    153頁），上情亦足以顯示該2人對於彼此日常情形，並不陌
    生。又同依被告、證人沈明宗通訊內容所顯示，亦多有談及
    毒品往來、他人毒品價格之情狀，且會將相關談論之訊息收
    回或刪除，更足見琪等對於毒品交易所涉及之嚴重罪責，應
    有相當的認識，才會有相關預先迴避之後偵查的作為。從而
    ，證人沈明宗既與被告交情不淺，也理應知道販賣毒品犯罪
    的處罰嚴重性，仍於偵查中明確證述，對比其於審理中所為
    「合資」且概括模糊之證詞，後者已產生相當的迴護情節，
    內容也難以採認，無從據為被告有利之認定。
  3.且查，本案所示之毒品交易，均屬有償，且第二級毒品為法
    令嚴禁查緝之對象，販賣行為更事涉重典，若無利潤可圖（
    被告亦自承獲利如後），被告實無甘冒重典，而輕易將所持
    有之毒品無償轉讓他人，堪認被告主觀上係基於營利之意圖
    ，而為本案各次販賣毒品之犯行。
  ㈢綜上，本件事證明確，被告犯行堪以認定，應依法論科。
二、論罪：
    核被告就附表一編號1-4所為，各係犯毒品危害防制條例第4
    條第2項之販賣第二級毒品罪；其各次為販賣而持有甲基安
    非他命之低度行為，應為販賣之高度行為所吸收，均不另論
    罪。被告所為各該販賣毒品行為，犯意各別，行為不同，應
    予分別論處。
三、刑之加重（累犯）問題：
  ㈠公訴意旨略以：被告於民國105年間因藥事法案件，經臺灣桃
    園地方法院以106年度桃簡字第279號判決有期徒刑2月，上
    訴後，經臺灣桃園地方法院以106年度簡上字第556號判決駁
    回上訴確定，於107年9月18日執行完畢（下稱前案）。認其
    本案個該行為應依刑法第47條第1 項、司法院釋字第775 號
    解釋意旨，以累犯加重其刑等語。辯護意旨則以：被告所犯
    該罪係過失輸入禁藥罪，罪質與本案並不相當，請不依累犯
    加重其刑等語。
  ㈡按司法院釋字第775 號解釋意旨，因累犯針對犯罪一般性地
    加重法定刑，致其構成要件涵蓋過廣，導致罪刑失衡。是累
    犯規定以「行為人刑法」為出發點預設的一律加重效果，不
    能再予普遍適用。在憲法的權利衡量下，應將原先「一律加
    重法定刑」的法律效果，調整為法院個案的裁量依據。惟倘
    若法院並非考量最低法定刑度時，縱使裁量適用累犯規定，
    反而將導致法院無實益的加重法定本刑後，不能夠再次考量
    被告的累犯事由，導致實際縮減量刑因素。是於此情形，被
    告原先的累犯事由，應可作為量刑事項（刑法第57條第5 款
    ）。
  ㈢經查，公訴意旨所指被告原為累犯之事由屬實，有卷附臺灣
    高等法院被告前案紀錄表可參，且經本院循檢察官聲請調閱
    相關執行卷宗核對無訛（本院卷184、207-209頁）。本院衡
    酌該前案雖屬過失犯罪，但仍屬對於違禁藥物輸入的犯罪，
    與本案罪質及防止毒物擴散的社會法益，有其類似性；且被
    告經該過失輸入禁藥犯罪之追訴、處罰後，於本案之行為仍
    非偶發，販賣客體也有相當的重量，足以顯示其漠視藥毒物
    之擴散禁令及法益風險，均不宜考量最低刑度。準此，上開
    原為累犯、加重法定本刑的犯罪紀錄，足以形成被告特別預
    防的特徵，而為後述量刑因素考量。
 四、刑之減輕：
  ㈠依毒品危害防制條例第17條第1項規定減輕其刑：
    按犯第四條至第八條、第十條或第十一條之罪，供出毒品來
    源，因而查獲其他正犯或共犯者，減輕或免除其刑（毒品危
    害防制條例第17條第1項）。經查，臺北市政府萬華分局復
    本院以111年1月14日北市警萬分刑字第1113000901號函稱：
    「本案本分局業依據被告劉鴻宇供述，...查獲毒品來源吳○
    ○...」等語明確，並附該案件刑事案件報告書具體載明被告
    劉鴻宇購買毒品所用之軟體、帳號、方法、時間及金流，以
    及供出毒品來源之經過（相關另案資訊部分隱匿，本院訴卷
    117-126頁），堪認被告本案犯罪後，業已供出毒品來源而
    經查獲，並審酌其犯罪情節並未達應免除其刑之程度，爰依
    上開規定減輕其刑。該條同時有免除其刑之規定，依刑法第
    66條但書之規定，得減至三分之二，併此敘明。
  ㈡不依毒品危害防制條例第17條第2項規定減輕其刑：
  1.按犯第4條至第8條之罪於偵查及歷次審判中均自白者，減輕
    其刑（毒品危害防制條例第17條第2項）。其修正前規定「
    犯第4條至第8條之罪於偵查及審判中均自白者，減輕其刑。
    」所稱審判中自白，既未明文指歷次審判程序，實務上基於
    該條文係為鼓勵被告自白認罪，採行寬厚減刑之刑事政策，
    咸認係指案件起訴繫屬後，在事實審法院任何一審級之一次
    自白而言。嗣立法者為免是類毒品案件之被告反覆，致有礙
    刑事訴訟程序儘早確定之立法原意，乃將「審判中」修正為
    「歷次審判中」（最高法院110年度台上字第3540號判決參
    照）。至於所謂「自白」，乃對自己之犯罪事實全部或主要
    部分為肯定供述之意。亦即自白內容，應有基本犯罪構成要
    件，而販賣毒品，係以行為人意圖營利而為銷售賣出毒品之
    行為，其有無營利之意圖，乃販賣毒品與轉讓毒品、為他人
    購買毒品而幫助施用毒品等犯罪之主要分野，亦為各該犯罪
    異其刑罰輕重之評價原因，屬販賣毒品犯罪之重要主觀不法
    要件，倘若僅坦承有客觀交易毒品之事實，但否認有營利意
    圖，自不能認係就販賣毒品之構成要件事實為自白，而適用
    前揭減輕其刑之規定（ 111年度台上字第3087號、第3387號
    、第3406號判決參照）。
  2.據上，足見修正後之減刑規定，特予規定「歷次審判」中「
    均」自白者方適用之，乃著眼於先前實務上對於偵審自白之
    減刑規定之見解，而限縮自白減輕其刑之適用範圍。其修正
    意旨，係為避免被告反覆致訴訟延滯，並鼓勵其及早自新。
    則被告倘於歷次事實審中，先行自白而最後否認犯罪，其無
    上開減刑規定之適用，固不待言。倘若被告曾於偵查中自白
    ，嗣後於事實審審理中翻異而先行否認犯罪，待證據調查完
    畢後再行備位承認，同樣是在訴訟程序中反覆，而不符「歷
    次審判」中「均」自白之規定，亦無助於立法修正目的之實
    現，此情形仍無從適用上開減刑規定。
  3.經查，被告雖於偵查中坦認本案犯罪，但於本院準備程序時
    ，僅坦承轉讓（合資），而否認營利，迄本院傳喚證人沈明
    宗到庭作證結束後，方承認本案販賣第二級毒品犯罪。足見
    被告起始對於本案犯罪否認，俟本院審理中對證人調查完畢
    後，方坦承犯行，與現行毒品危害防制條例第17條第2項所
    定於偵查及「歷次審判」中「均」自白之減刑要件不符，無
    從依上開規定減輕其刑。是辯護人主張被告於偵、審均自白
    而應適用毒品危害防制條例第17條第2項規定，礙難准許。
    惟被告最後坦承犯罪之態度，仍得作為其有利之量刑因素，
    同此敘明。
  ㈢不依刑法第59條減輕：
  　辯護意旨略以：被告與沈明宗之聊天紀錄可看出被告與沈明
    宗間之交情匪淺，就毒品也常常互通有無，請適用刑法第59
    條減刑等語。惟按：
  1.刑法第59條所規定之酌量減輕其刑，係裁判上之減輕，必以
    犯罪之情狀可憫恕，認為宣告法定最低度之刑猶嫌過重者，
    始有其適用；如別有法定減輕之事由，應先依法定減輕事由
    減輕其刑後，猶嫌過重時，始得為之（最高法院100 年度台
    上字第744 號、105年度台上字第952號判決）。其適用，應
    就犯罪一切情狀予以全盤考量，審酌其犯罪有無可憫恕之事
    由（即有無特殊之原因與環境，在客觀上足以引起一般同情
    ，以及宣告法定低度刑，是否猶嫌過重等等），以為判斷，
    非謂僅憑犯罪情節一端，即應一律酌減其刑。
  2.經查，被告本案犯行，亦以因供出上游來源而適用毒品危害
    防制條例第17條第1項規定減輕其刑（如前所述），其最低
    法定刑度實已大幅降低，且被告無視國家杜絕毒品犯罪之嚴
    格禁令，行為非僅一次，販賣第二級毒品之數量各達17.5、
    35、35、35公克，亦非少量，縱依其犯罪情節、與購毒者之
    交情等一切情狀而為審酌，仍難認其所為客觀上顯然足以引
    起一般同情，無從適用刑法第59條減輕其刑。
五、量刑：
  ㈠爰審酌被告為貪圖個人不法私利，漠視政府制定毒品危害防
    制條例杜絕毒品犯罪之禁令，販賣本案毒品予他人，造成法
    益危險，行為均應予以非難。惟衡酌被告犯後尚能坦承犯行
    ，兼衡其動機、目的、手段情節（對象為一人、各次重量等
    ），自陳高中畢業之智識程度，職業、家庭經濟收入勉持情
    況（偵13734卷9頁）及素行等一切情狀，於前述毒品危害防
    制條例第17條第1項減刑規定適用後所形成之法定刑度範圍
    內，分別量處如主文第一項所示之刑，以資懲儆。
  ㈡另數罪併罰之案件，如能俟被告所犯數罪全部確定後，於執
    行時，始由犯罪事實最後判決之法院所對應之檢察署檢察官
    ，聲請法院裁定之，無庸於每一個案判決時定其應執行刑，
    依此所為之定刑，不但能保障被告之聽審權，符合正當法律
    程序，更可提升刑罰之可預測性，減少不必要之重複裁判，
    避免違反一事不再理原則情事之發生（最高法院110 年度台
    抗大字第489 號刑事裁定、111年度台上字第265號、第1787
    號、第2642號判決，111年度台非字第97號判決參照）。據
    此，本件被告所犯數罪，縱於同一訴訟關係所經追訴之數罪
    ，將來仍有分別上訴、確定之可能；是於此不定其應執行之
    刑，俟被告所犯數罪均確定後，再由檢察官向法院聲請定應
    執行刑，併此說明。
六、沒收追徵：
  ㈠關於檢察官聲請毒品沒收銷燬部分，不予宣告之：
    檢察官起訴書並未記載聲請沒收查獲之毒品，而公訴檢察官
    以111年度蒞字第5737號補充理由書認查獲大麻1包、（甲基
    ）安非他命11包應予沒收銷燬（補充理由書附表二編號12-2
    3，下稱系爭毒品）。惟查，系爭毒品，係檢察官另案就被
    告涉嫌持有第二級毒品純質淨重二十公克以上之犯罪提起公
    訴之證物（交通部民用航空局航空醫務中心110年4月30日航
    藥鑑字第0000000、0000000Q鑑定書），且先由臺灣高等法
    院以111年度上訴字第810號判決宣告沒收銷燬等情，有本院
    調取扣押物條、通知上訴函件及上開臺灣高等法院判決在卷
    可參（本院卷191-203、215-221頁）。是暫不論公訴意旨是
    否已釋明系爭毒品與本案之關聯性，仍可認該等證物屬於另
    案之重要證物，並由上開判決宣告沒收銷燬，亦無再於本案
    宣告之必要。
  ㈡關於犯罪所用之物沒收：
  1.扣案如附表二編號1所示之IPhone手機1支（門號0000000000
    號），為被告所有並供其與沈明宗聯繫本案各次販賣毒品事
    宜所用等節，業據被告供述明確，爰依毒品危害防制條例第
    19條第1項之規定宣告沒收。  
  2.扣案如附表二編號2所示IPad設備1台，雖經被告先前陳稱為
    犯罪所用之物，惟於本院審理中另稱並未用於本案等語（本
    院卷184、246頁）。經查，本案檢察官所提出之通訊紀錄，
    均係為手機截圖及其數位鑑識資料（他卷一73-416頁），亦
    無其他被告使用IPad設備相關通訊之相關事證，難以僅依被
    告反覆之陳述，逕予宣告沒收。
  ㈢關於犯罪所得沒收、追徵：
  1.被告就各該犯罪事實已與沈明宗完成交易並收取價金，且未
    據扣案，爰依刑法第38條之1第1項前段、第3項規定宣告沒
    收、追徵。
  2.按犯罪所得及追徵之範圍與價額，認定顯有困難時，得以估
    算認定之（刑法第38條之2第1項）。經查，被告於本院審理
    中陳稱，其與沈明宗交情比一般朋友好，我們有講好比如說
    我幫他拿3萬8就直接湊整數4萬，每次可賺1-2,000元等語（
    本院卷245-246頁），可認被告上開所稱獲利，不在每次販
    賣毒品之交易金額之內。據上，爰於各別犯罪行為交易金額
    之外，再行估算被告前開獲利：①其附表一編號1-3已為整數
    者，疊加被告所陳金額之平均位數1,500元，②附表一編號4
    非整數部分疊加至整數，併予宣告沒收、追徵。
乙、無罪部分：
一、公訴意旨另以：被告於110年3月1日12時29分許，在桃園市○
    ○區○○路○段000巷00號10樓，以3萬8,151元販賣35公克安非
    他命，因認被告另涉犯毒品危害防制條例第4 條第2 項之販
    賣第二級毒品罪嫌（起訴書附表編號5）。
二、按犯罪事實應依證據認定之，無證據不得認定犯罪事實；又
    被告或共犯之自白，不得作為有罪判決之唯一證據，仍應調
    查其他必要之證據，以察其是否與事實相符；又不能證明被
    告犯罪或其行為不罰者，應諭知無罪之判決（刑事訴訟法第
    154條第2項、第156條第2項、第301條第1項）。而所謂認定
    犯罪事實之證據，係指足以認定被告確有犯罪行為之積極證
    據而言，該項證據自須適合於被告犯罪事實之認定，始得採
    為斷罪之資料；如未能發現相當確實證據，或證據不足以證
    明，自不能以推測或擬制之方法，以為裁判之基礎。另認定
    不利於被告之事實，須依積極證據，茍積極證據不足為不利
    於被告事實之認定時，即應為有利於被告之認定，更不必有
    何有利之證據。
三、公訴意旨認被告另涉犯上開110年3月1日販賣第二級毒品罪
    嫌，無非係以被告陳述、證人沈明宗之指述、被告與沈明宗
    間之iMessenger對話紀錄為其主要論據。訊據被告堅詞否認
    110年3月1日有何另次販賣第二級毒品之犯行，辯稱：當日
    僅係收取上次尾款等語等語。經查：
　㈠被告於警詢時，已陳稱：110年2月23日交易當時，證人沈明
    宗僅給伊3萬5,000元，還差3,151元，後來沈明宗在3月1日
    請朋友拿3,151元交付等語（偵19610卷28-29頁）。核與證
    人沈明宗於警詢時證稱：2月23日「錢不夠」、「3月1日2時
    11分許...請我朋友拿3,151元下去給劉鴻宇」等情節相符（
    他卷一41-42頁）。是被告、證人沈明宗上開陳述，均無從
    積極證明被告另有於110年3月1日販賣毒品之犯行。
　㈡被告於檢察官偵訊時仍陳稱：3月1日「沈明宗一開始先給我3
    萬5千元，還差我3151元，他後來有補給我，所以共3萬8千1
    51元、35公克」等語（偵13734號166頁），與其先前警詢陳
    述對照，足見其意仍在補充先前已交易毒品之過程細節。再
    證人沈明宗雖於檢察官偵訊時分別陳述2月23日、3月31日之
    交易過程（同上偵卷195-196頁），但僅有時間、地點及金
    額，並無其他具體細節，亦顯示該證人於檢察官偵訊中僅係
    概括之描述，並沒有像警詢時的詳細說明，也沒有進一步指
    出其他可以印證的過程或情節，難以逕認被告110年3月1日
    另有販賣毒品之獨立犯行。
　㈢又被告與證人沈明宗於上開警詢之陳述，均係由警方提示相
    關臉書Messenger通訊紀錄予以辨識後答詢（偵19610卷28、
    他卷一42頁，不是起訴書記載的iMessenger），是該等紀錄
    既已據被告、證人於警詢時充分、合理之解釋，即110年3月
    1日之通訊，僅係為先前被告販賣毒品之尾款交付事證，自
    亦不能據該通訊內容，逕認已充分補強上開證人沈明宗之偵
    查中之概括證述。
　㈣此外，起訴書記載iMessenger對話紀錄為證據，但卷附iMess
    enger對話紀錄翻拍畫面，經警方註明係「偵辦彭○○販毒案
    證人沈明宗」對話紀錄（他卷73-115頁），而非被告劉鴻宇
    與證人沈明宗的對話紀錄。縱使認為起訴書誤載通訊軟體之
    名稱，但依據前揭說明，仍然無從證明被告犯罪。
四、綜上，公訴意旨所持證據不能證明被告於110年3月31日之犯
    罪行為。此外，復查無其他積極證據確認公訴意旨所指犯罪
    ，依據前述法律規定及說明，應為無罪判決。
五、另按：
　㈠刑事訴訟法無如民事訴訟法設有訴之變更之規定，得許檢察
    官就其所起訴之被告或犯罪事實加以變更，其聲請變更，除
    係具有另一訴訟之情形，應分別辦理外，並不生訴訟法上之
    效力，法院自不受其拘束。到庭實行公訴之檢察官於其提出
    之「論告書」或於言詞辯論時所為言詞主張或陳述，常有與
    起訴書所載犯罪事實或罪數不盡相同之情形，此時法院即應
    究明其論告所述，究屬訴之追加、撤回或變更範疇，抑或屬
    於起訴效力所及之他部事實之擴張、或起訴事實之一部減縮
    ，而異其處理方式（如屬後者事實之擴張、減縮，應僅在促
    使法院之注意，非屬訴訟上之請求）。除撤回起訴已生效力
    ，其訴訟關係已不存在，法院無從加以裁判外，其他各種情
    形，法院自不得僅就檢察官論告時所陳述或主張之事實為裁
    判，而置原起訴事實於不顧（最高法院111年度台上字第297
    2號判決參照）。是以，倘檢察官就被告之犯罪事實以實質
    上或裁判上一罪起訴者，因其刑罰權單一，審判上為一不可
    分割之單一訴訟客體，法院固應就全部犯罪事實予以合一審
    判，但檢察官就不同訴訟客體提起公訴時，法院仍應就各該
    訴訟客體個別認定事實，並且予以法律評價。
　㈡經查，本件起訴書附表編號4、5分別載明被告各自於110年2
    月23日交易「3萬5,000元、35公克安非他命」、3月1日交易
    「3萬8,151元，35公克安非他命」（起訴書第3頁），並且
    認被告所犯係「如附表所示之5次販賣行為」，且疊加其金
    額聲請沒收（起訴書第1、2頁），足見檢察官係以不同之犯
    罪事實（訴訟客體）提起公訴。又公訴檢察官固以補充理由
    書更正，認被告係於110年2月23日與沈明宗聯繫，嗣分別於
    同日稍後交付毒品及部分價金、3月1日交付尾款（補充理由
    書第2頁）。惟上開檢察官起訴2月23日、3月1日之犯罪事實
    日期有相當差距，交易金額、客體各自可分，法律上亦無從
    以實質或裁判上一罪之關係觀察，是本院礙難逕依檢察官上
    開更正，而置被告受訴涉嫌於3月1日販賣毒品之訴訟客體不
    論。依據前述說明，檢察官起訴被告涉嫌於110年3月1日販
    賣第二級毒品之行為，既屬不能證明，應另為無罪之宣告。
據上論斷，依刑事訴訟法第299條第1項前段、第301 條第1 項，
毒品危害防制條例第4條第2項、第17條第1項、第18條第1項、第
19條第1項，刑法第11條、第38條之1第1項前段、第3項，判決如
主文。
本案經檢察官林穎慶提起公訴，檢察官朱秀晴到庭執行職務。
中　　華　　民　　國　　111 　年　　11　　月　　15　　日
           　　　 刑事第三庭　審判長法　官　謝順輝
                              　　  法　官　古御詩
                                    法　官　施育傑
以上正本證明與原本無異。
如不服本判決應於收受判決後20日內向本院提出上訴書狀，並應
敘述具體理由。其未敘述上訴理由者，應於上訴期間屆滿後20日
內向本院補提理由書（均須按他造當事人之人數附繕本）「切勿
逕送上級法院」。 
      　　　　　　　　　　　　　　　書記官　王震惟
中　　華　　民　　國　　111 　年　　11　　月　　16　　日
附表一（犯罪事實）
編號 時間（聯繫、交付毒品時間） 地點（編號4另備註細節） 交易金額(新臺幣)、毒品種類及估算另外獲利 罪名 主文 備註   1 109年12月21日22時1分許至22日10時27分許聯繫。 22日10時27分許稍後交付。 桃園市○○區○○路○段000巷00號10樓 2萬元、17.5公克甲基安非他命。 另外獲利1,500元。 販賣第二級毒品。 1.劉鴻宇犯販賣第二級毒品罪，處有期徒刑叁年陸月。 2.扣案IPhone手機（門號0000000000號）沒收。 3.未扣案犯罪所得新臺幣貳萬壹仟伍佰元沒收，於全部或一部不能沒收或不宜執行沒收時，追徵其價額。 起訴書附表編號1，補充理由書附表一編號1。 2 110年1月10日18時24分許至19時38分許聯繫。 110年1月10日19時38分許稍後交付。 桃園市○○區○○路○段000巷00號10樓 4萬元、35公克甲基安非他命。 另外獲利1,500元。 販賣第二級毒品。 1.劉鴻宇犯販賣第二級毒品罪，處有期徒刑叁年拾月。 2.扣案IPhone手機（門號0000000000號）沒收。 3.未扣案犯罪所得新臺幣肆萬壹仟伍佰元沒收，於全部或一部不能沒收或不宜執行沒收時，追徵其價額。 起訴書附表編號2，補充理由書附表一編號2。 3 110年1月22日18時33分許至29日11時41分許聯繫。 110年1月29日11時51分許交付。 桃園市○○區○○路○段000巷00號10樓 4萬元、35公克甲基安非他命。 另外獲利1,500元。 販賣第二級毒品。 1.劉鴻宇犯販賣第二級毒品罪，處有期徒刑叁年拾月。 2.扣案IPhone手機（門號0000000000號）沒收。 3.未扣案犯罪所得新臺幣肆萬壹仟伍佰元沒收，於全部或一部不能沒收或不宜執行沒收時，追徵其價額。 起訴書附表編號3，補充理由書附表一編號3。 4 110年2月23日10時45分許至14時39分許連繫。 110年2月23日14時39分許稍後交付。 同左時間，在桃園市○○區○○路○段000巷00號10樓（交付毒品及3萬5,000元） 3萬8,151元、35公克甲基安非他命。 另外獲利1,849元。 販賣第二級毒品。 1.劉鴻宇犯販賣第二級毒品罪，處有期徒刑叁年拾月。 2.扣案IPhone手機（門號0000000000號）沒收。 3.未扣案犯罪所得新臺幣肆萬元沒收，於全部或一部不能沒收或不宜執行沒收時，追徵其價額。 起訴書附表編號4，補充理由書附表一編號4。   110年3月1日12時29分許至2時11分許聯繫，稍後在桃園市○○區○○○街00號4樓B室樓下（交付尾款3,151元）     5 涉嫌於110年3月1日12時29分許稍後 涉嫌在桃園市○○區○○路○段000巷00號10樓 涉嫌交易3萬8,151元、35公克安非他命 無 無罪。 起訴書附表編號5 
附表二（沒收部分）
編號 項目 數量 用途 備註 1 IPhone手機（門號0000000000號） 1支 犯罪所用之物（補充理由書附表二編號1） 沒收。   2 IPad 1台 無（補充理由書附表二編號3） 不宣告沒收。   3 各次交易金額及其他獲利 如附表一編號1-4所示 犯罪所得 沒收。